en: Deux-Sèvres
xx: Deux-Sèvres

en: Val de Sèvres
xx: Val de Sèvres

en: Vienne
xx: Vienne

en: Haute-Vienne
xx: Haute-Vienne

en: Aquitaine
xx: Aquitaine
bg: Аквитания

en: Gascogne
xx: Gascogne

en: Périgord
xx: Périgord

en: Saintonge
xx: Saintonge

en: Limousin
xx: Limousin

en: South-western France, South-west of France
de: Südwestfrankreich
fr: Sud-ouest de la France, Sud-ouest français
hu: Délnyugat-Franciaország
nl: Zuid-West Frankrijk, Zuid-Westen van Frankrijk

en: Occcitania
xx: Occitanie

en: Ariège
xx: Ariège

en: Aude
xx: Aude

en: Aveyron
xx: Aveyron

en: Gard
xx: Gard

en: Haute-Garonne
xx: Haute-Garonne

en: Gers
xx: Gers

en: Hérault
xx: Hérault

en: Lot
xx: Lot

en: Lozère
xx: Lozère